AHMAD FAUZI

+62-821-3814-5768 | ahmadfauzi.fazzi@gmail.com | fauzi-fazzi.github.io | Dukuhwaru, Jl. R. Bagus Suwanda Putra, Kec. Dukuhwaru, Kab. Tegal, Jawa Tengah.

PROFILE

Fresh Graduate D3 Teknik Informatika dari Politeknik Baja Tegal, dengan pengalaman dalam pengembangan proyek kecil. Saya memiliki keahlian dalam full-stack developer dan terbiasa menggunakan framework laravel, serta memiliki semangat tinggi untuk terus belajar dan berkembang di bidang teknologi web developer.

PROFESSIONAL EXPERIENCE

Freelance Web Developer

July 2024 - Agustus 2024

- Mengembangkan aplikasi absensi mahasiswa magang berbasis foto selfie.
- Membangun aplikasi penyimpanan arsip dokumen digital (format PDF).
- Merancang aplikasi monitoring pasien kesehatan mental di Puskesmas.

Magang - PT. Aster Jaya Mandiri

Desember 2023 – February 2024

- Membuat aplikasi infomasi inventori gudang.
- Mendukung tim IT dalam pemeliharaan perangkat keras dan perangkat lunak.

SOFT SKILLS

- Pekerja Keras
- Problem Solving
- Kemampuan Adaptasi

TECHNICAL SKILLS

- Programming Languages: PHP, HTML, CSS
- Framework: Laravel
- Database: MySQL (basic)
- Office: Word, Excel, PowerPoint (basic)

LANGUAGES

- Indonesia (Native profiency)
- English (Intermediate profiency)

EDUCATION

DIII Teknik Informatika – Politeknik Baja Tegal

2021 - 2024

 Final Project – Membangun aplikasi informasi penyimpanan gudang di PT. Aster Jaya Mandiri.

SOCIAL MEDIA

LinkedIn : linkedIn.com/in/ahmadfauzi

• GitHub : github.com/fauzi-fazzi

• Portofolio : fauzi-fazzi.github.io